【裁判字號】    90,交訴,86
【裁判日期】    900621
【裁判案由】    業務過失致死
【裁判全文】
台灣桃園地方法院刑事判決                            九十年度交訴字第八六號
    公  訴  人  臺灣桃園地方法院檢察署檢察官
    被      告  甲○○
右列被告因業務過失致死案件，經檢察官提起公訴（九十年度偵字第六四一五號、九
十年度偵字第五八九一號），本院判決如左：
    主  文
甲○○從事業務之人，因業務上之過失致人於死，處有期徒刑柒月。緩刑參年。
    事  實
一、甲○○曾因過失致死案件，經臺灣板橋地方法院於民國八十六年六月五日以八十
    六年交訴字第七０號判決有期徒刑三月，緩刑兩年，並於八十六年九月一日確定
    （未構成累犯）。復受僱於順展貨櫃運輸股份公司（以下簡稱順展運輸公司），
    擔任職業連結車司機，為從事駕駛業務之人，於九十年三月二十六日十五時五十
    分，駕駛ＫＥ七五九號曳引車，由桃園縣蘆竹鄉○○路行駛至新生路口欲行左轉
    進入新生路口時，原應注意，並能注意駕駛汽車應注意車前狀況並隨時採取必要
    之安全措施，又汽車左轉彎時應距交岔路口三十公尺前顯示方向燈或手勢，行至
    交岔路口中心處左轉，並不得佔用來車道搶先左轉，卻疏未注意，在上開路段搶
    先佔用來車道左轉，適有黃銘慶駕駛ＧＹＬ五六三號重機車自對向車道駛至，煞
    車不及，而撞及甲○○所駕之ＫＥ七五九號曳引車右側，黃銘慶因而受有顱內出
    血、頭部外傷等傷害，經送醫急救後延至同年三月二十七日零時四十三分許不治
    死亡。甲○○於肇事後，即以電話報警並留於現場等待警員前來處理，並於警員
    到場尚未確定何人犯罪前，向警方自首為其駕車肇事而受裁判。
二、案經台灣桃園地方法院檢察署檢察官據報相驗後自動檢舉偵查起訴。
    理  由
一、右揭時、地肇事之犯罪事實，業據被告甲○○於本院審理時自白不諱，又有道路
    交通事故調查報告表一紙、現場照片十一幀附卷可稽，且詳查九十年度偵字第五
    八九一號卷第十一頁現場照片三張，可明顯看出被告所駕駛之ＫＥ七五九號曳引
    車確實尚未至新生路路口中心處即提前左轉彎（被告駕駛之曳引車係在十路口斑
    馬線之前即提前左轉彎），而黃銘慶所駕駛之ＧＹＬ五六三號重機車在地面留有
    長達二．八公尺之煞車痕跡，此痕跡之走向又在新生路之逆向車道上，顯見被告
確係貿然提前左轉彎，致黃銘慶煞車不及而撞及被告之曳引車右側，被告之自白
    即與事實相符。再黃銘慶因本件車禍受有顱內出血、頭部外傷等傷害，經送醫院
    急救後不治死亡，業經臺灣桃園地方法院檢察署檢察官督同法醫師相驗明確，有
    勘驗筆錄、相驗屍體證明書及驗斷書等在卷可憑。按駕駛汽車左轉彎時，應距交
    岔路口三十公尺前顯示方向燈或手勢，行至交岔路口中心處左轉，並不得佔用來
    車道搶先左轉。又汽車行駛時，駕駛人應注意車前狀況並隨時採取必要之安全措
    施。道路交通安全規則第一百零二條第一項第四款及第九十四條第三項定有明文
    ，行為人違反該規定，而依當時情形又無不能注意之情事，即為有過失。本件被
    告左轉彎時，應注意在交叉路口轉彎車需讓直行車先行，並須行至交岔路口中心
    處再左轉，而依當時天色明亮、視距良好等情事，又非不能注意，竟殊未注意上
    開規定致肇本件車禍，其有過失甚為明顯，且被害人黃銘慶因本件車禍死亡之事
    實，亦據被告自承在卷，足認被告之過失行為與被害人黃銘慶之死亡間有相當因
    果關係，罪證明確，被告過失犯行洵堪認定，應予依法論科。
二、被告係順展運輸公司聯結車司機，以駕駛曳引連結車為業，係從事駕駛業務之人
    ，核其所為，係犯刑法第二百七十六條第二項業務過失致死罪。又被告於肇事後
    ，在未被有偵查犯罪職權之機關或公務員發覺其為犯人前，即在事故現場接受偵
    訊並坦承肇事，業據被告於審理中供承在卷，復經桃園縣警察局大園分局大竹派
    出所員警孫建科到庭結證屬實，應依刑法第六十二條前段自首之規定，減輕其刑
    。爰審酌被告前有過失致死前科，猶不思謹慎，復因違規提前左轉彎而釀致本件
    事故，造成被害人黃銘慶死亡，及其犯後坦承犯行，並已與被害人家屬達成和解
    ，態度良好等一切情狀，量處如主文所示之刑。末查被告前雖曾受有期徒刑以上
    刑之宣告，然因緩刑期滿而緩刑之宣告未經撤銷（參卷附之臺灣高等法院被告全
    國前案紀錄表），其刑之宣告已失其效力，尚不構成累犯，被告因一時疏忽，致
    罹刑章，且事後已與被害人家屬達成和解，賠償新台幣三百四十五萬元（含汽車
    強制責任險保險金），有被告庭呈之和解書一紙述在卷可稽。經此刑之宣告後，
    被告應知警惕而無再犯之虞，本院因認暫不執行其刑為當，予以宣告緩刑三年，
    用啟自新。
據上論斷，應依刑事訴訟法第二百九十九條第一項前段，刑法第二百七十六條第二項
、第六十二條前段、第七十四條第一款、罰金罰鍰提高標準條例第一條前段，判決如
主文。
本案經檢察官陳美華到庭執行職務。
中      華      民      國      九十    年      六      月    二十一    日
                                  臺灣桃園地方法院刑事第六庭
                                      法  官  林  春  鈴
右正本證明與原本無異。
如不服本判決，應於判決送達後十日內向本院提出上訴狀( 應附繕本 )，上訴於
臺灣高等法院。
                                      書記官  江  世  亨
中      華      民      國      九十    年      六      月    二十一    日
附論罪科刑依據之法條：
刑法第二百七十六條：
因過失致人於死者，處二年以下有期徒刑、拘役或二千元（現已提高十倍為二萬元）
以下罰金。
從事業務之人，因業務上之過失犯前項之罪者，處五年以下有期徒刑或拘役得併科三
仟元（現已提高十倍為三萬元）以下罰金。


司法院資訊處製作；財團法人民間司法改革基金會備份。
